praksid/praks8/sofia-kodutöö8/sofia8.lexc
Multichar_Symbols

+S ! Nimisõna
+A ! Omadussõna
+V ! Tegusõna
+P ! Asesõna
+N ! Arvsõna
+Adv ! Määrsõna
+I ! Hüüdsõna
+C ! Sidesõna
+Adp ! Kaasõna
 
+Sg
+Pl

+Nom ! Nimetav
+Gen ! Omastav
+Part ! Osastav
+Ill ! Sisseütlev
+Ine ! Seesütlev
+Ela ! Seestütlev
+All ! Alaleütlev
+Ade ! Alalütlev
+Abl ! Alaltütlev
+Trl ! Saav
+Ter ! Rajav
+Ess ! Olev
+Abe ! Ilmaütlev
+Com ! Kaasaütlev

+gi_ki

+oleta1
+oleta2
+oleta3
+oleta4
+oleta5
+oleta6

%>                ! morfeemi piir
%{NA%}            ! nõrk aste

%#                ! liitsõna piir

G1 ! g või null
B1 ! b või null
D1 ! d või null
S1 ! s või null

T2 ! t või d

T3 ! tt või t
K3 ! kk või k
P3 ! pp või p

E1 ! e või null


Definitions

C = [ b|c|d|f|g|h|j|k|l|m|n|p|r|s|t|v ] ;
V = [ a|e|i|o|u|õ|ä|ö|ü ] ;
L = V | C ;
B = [ b|g|d ] ;

LEXICON Root

	Nimisonad ;
	Omadussonad ;
	Oletused ;
	
LEXICON Oletused

	< C* V C "+oleta1":0 "+S":0 > tüüp_nimi "weight: 200" ;
	< V* C V "+oleta2":0 "+S":0 > tüüp_abi "weight: 200" ;
	< C* V V "+oleta3":0 "+S":0 > tüüp_maa "weight: 200" ;
	< C* V B V "+oleta4":0 "+S":0 > tüüp_tuba "weight: 200" ;
	< C* V V "r" "+oleta5":0 ["+S" | "+A"]:0 > tüüp_hiir "weight: 200" ;
	< C* V V "l" "+oleta6":0 ["+S" | "+A"]:0 > tüüp_siil "weight: 200" ;
	
	
LEXICON Omadussonad
	
	maa+S:maa tüüp_maa ;
	abi+S:abi tüüp_abi ;
	elu+S:elu tüüp_abi ;
	isa+S:isa tüüp_abi ;
	suur+A:suur tüüp_hiir ;

LEXICON Nimisonad

	vesi+S:veS1 tüüp_käsi; 
	siga+S:siG1a tüüp_tuba ;
	käsi+S:käS1 tüüp_käsi;      ! s -> 0
	tuba+S:tuB1a tüüp_tuba ;      ! u -> o ja b -> 0
	nimi+S:nim tüüp_nimi ;  
	
	
LEXICON tüüp_tuba
    +Sg+Nom: gi_ki "weight: 10" ;
    	:%{NA%} sg_gen "weight: 30" ;
    +Sg+Part: gi_ki "weight: 20" ;
    	+Pl:%>de semkäänded "weight: 50";
    +Pl+Part:%>sid gi_ki "weight: 40";

LEXICON tüüp_käsi
	+Sg+Nom:%>i gi_ki "weight: 10" ;
		:%{NA%}e sg_gen "weight: 20";
	+Sg+Part:%{NA%}tt gi_ki "weight: 30" ;
		+Pl:%{NA%}te semkäänded "weight: 50";
	+Pl+Part:%>i gi_ki "weight: 40" ;

LEXICON tüüp_nimi
	+Sg+Nom:%>i gi_ki "weight: 10" ;
		:%>e sg_gen "weight: 20";
	+Sg+Part:%>e gi_ki "weight: 30";
		+Pl:%>ede semkäänded "weight: 50";
	+Pl+Part:%>esid gi_ki "weight: 40" ;

LEXICON tüüp_abi
	+Sg+Nom: gi_ki "weight: 10" ;
	+Sg+Nom%#: Nimisonad "weight: 100";
		: sg_gen "weight: 20" ;
	+Sg+Part: gi_ki "weight: 30" ;
		+Pl:%>de semkäänded "weight: 50";
	+Pl+Part:%>sid gi_ki "weight: 40" ;
	
LEXICON tüüp_maa
	+Sg+Nom: gi_ki "weight: 10" ;
	+Sg+Nom%#: Nimisonad "weight: 100";
		: sg_gen "weight: 20" ;
	+Sg+Part:%>d gi_ki "weight: 30" ;
		+Pl:%>de semkäänded "weight: 50" ;
	+Pl+Part:%>sid gi_ki "weight: 40" ;

LEXICON tüüp_hiir
	+Sg+Nom: gi_ki "weight: 10" ;
	+Sg+Nom%#: Nimisonad "weight: 100" ;
		:%>e  sg_gen "weight: 20" ;
	+Sg+Part:%>t gi_ki "weight: 30" ;
		+Pl:%>te semkäänded "weight: 50" ;
	+Pl+Part:%>i  gi_ki "weight: 40" ;

LEXICON tüüp_siil
	+Sg+Nom: gi_ki "weight: 10" ;
	+Sg+Nom%#: Nimisonad "weight: 100" ;
		:%>i  sg_gen "weight: 20" ;
	+Sg+Part:%>i gi_ki "weight: 30" ;
		+Pl:%>ide semkäänded "weight: 50" ;
	+Pl+Part:%>e  gi_ki "weight: 40" ;


LEXICON sg_gen                    ! leksikon kõigi muutuste puhul, mis nõuavad genitiivi
	+Sg+Gen: gi_ki ;
	       +Sg: semkäänded ; 
	+Pl+Nom:%>d gi_ki ;

LEXICON semkäänded
	+Gen: gi_ki ;
	+Ill:%>sse gi_ki ;
	+Ine:%>s gi_ki ;
	+Ela:%>st gi_ki ;
	+All:%>le gi_ki ;
	+Ade:%>l gi_ki ;
	+Abl:%>lt gi_ki ;
	+Trl:%>ks gi_ki ;
	+Ter:%>ni gi_ki ;
	+Ess:%>na gi_ki ;
	+Abe:%>ta gi_ki ;
	+Com:%>ga gi_ki ;

LEXICON gi_ki                      ! Leksikon sufiksite gi või ki lisamisek (vaikimisi gi)
	+gi_ki:%>gi # ;
	# ;  ! Kui gi või ki puudub     
